# 请教，公司本期权益性交易减少的资本公积具体调整哪个明细，股本溢价吗？

提问人：feng0549 时间：2016-04-12 22:01:02
请教，公司本期权益性交易减少的资本公积具体调整哪个明细，股本溢价吗？ 权益变动表放哪个明细？所有者投入减少资本中的股东投入资本吗？ 谢谢！

回答人：chenyiwei
权益性交易减少的资本公积的所属明细一般是“股本溢价或资本溢价”。购买少数股权、不丧失控制权前提下处置子公司部分股权等交易调整资本公积在合并股东权益变动表中均填写在“所有者投入和减少资本——其他”一行内。

提问人：feng0549 时间：2016-04-12 22:51:52
好的 谢谢陈版 这个事项是母公司对子公司增资引起的 放的位置一样吧

回答人：chenyiwei
母公司对子公司的增资在合并报表层面可以抵销，合并报表层面还是体现为母公司与少数股东之间的权益性交易。在合并股东权益变动表中反映的位置相同。